臺灣高雄地方法院刑事判決　　　　　　　94年度訴字第3498號
公　訴　人　臺灣高雄地方法院檢察署檢察官
被　　　告　乙○○
　　　　　　　　　　（另案於臺灣高雄監獄執行中）
上列被告因毒品危害防制條例案件，經檢察官提起公訴（94年度
毒偵字第5449號）及移送併辦（94年度毒偵字第3498號），本院
依簡式審判程序判決如下：
    主  文
乙○○連續施用第一級毒品，累犯，處有期徒刑壹年；扣案之海
洛因壹包（不含包裝袋，淨重零點零捌公克）沒收銷燬，海洛因
包裝袋壹只，沒收之。又施用第二級毒品，累犯，處有期徒刑
月。應執行有期徒刑壹年貳月，扣案之海洛因（不含包裝袋，淨
重零點零捌公克）沒收銷燬，海洛因包裝袋壹只，沒收之。
    事  實
一、乙○○前因毒品危害防制條例案件，經依本院90年度毒聲字
    第3978號裁定送強制戒治，並經高雄地方法院檢察署檢察官
    於民國90年10月5 日提起公訴，經本院90年度訴字2514號判
    處有期徒刑8 月確定。嗣於90年12月4 日經裁定停止戒治付
    保護管束，91年6 月26保護管束期滿視為強制戒治執行完畢
    。上開有期徒刑8 月並於92年9 月1 日縮刑期滿。詎其仍不
    知悔改，在上開強制戒治執行完畢釋放後之5 年內，復基於
    施用第一級毒品之概括犯意，自於94年5 月25日晚上12時許
    起至同年7 月5 日上午某時，連續在高雄縣林園鄉東汕村工
    業區旁之公園內及同村之東汕路海邊附近等處，將海洛因摻
    水以注射針筒注射之方式，施用第一級毒品海洛因多次。另
    基於施用第二級毒品之犯意，於94年5 月26日上午某時，在
    不詳地點，以吸食器吸食第二級毒品甲基安非他命1 次。嗣
    於94年5 月26日上午11時30分許在高雄縣林園鄉○○○路51
    號前，因警盤查而扣得乙○○所有之海洛因1 包（淨重0.08
    公克，包裝袋重0.20公克），並經乙○○同意後採集其尿液
    送驗，結果呈嗎啡及甲基安非他命陽性反應；另於同年7 月
    5 日乙○○主動接受刑事組警員調驗尿液送驗，結果呈嗎啡
    陽性反應，始悉上情。
二、案經高雄市政府警察局小港分局、鳳山分局報告臺灣高雄地
    方法院檢察署檢察官偵查起訴及移送併辦。
    理  由
一、本件被告乙○○所犯為死刑、無期徒刑、最輕本刑為3 年以
    上有期徒刑以外之罪，其於準備程序進行中，就被訴事實為
    有罪之陳述，經受命法官告知簡式審判程序之旨，並聽取當
    事人之意見後，本院合議庭裁定由受命法官獨任進行簡式審
    判程序，合先敘明。
二、被告前因毒品危害防制條例案件，經依本院90年度毒聲字第
    3978號裁定送強制戒治，於90年12月4 日經裁定停止戒治付
    保護管束，91年6 月26保護管束期滿視為強制戒治執行完畢
    ，有臺灣高等法院被告前案記錄表在卷可稽。其於強制戒治
    執行完畢後之5 年內，再次施用毒品，應依法論科。
三、被告於上揭時地連續施用第一級毒品海洛因多次，並另施用
    第二級毒品甲基安非他命1 次等情，業據其坦承不諱。且被
    告於查獲當日所採集之尿液，經送高雄市立凱旋醫院鑑定，
    結果呈嗎啡及甲基安非他命陽性反應，有該醫院94年6 月6
    日濫用藥物尿液檢驗報告1 紙附卷足憑。另其於94年7 月5
    日所採之尿液，有嗎啡陽性反應，亦經台灣檢驗科技股份有
    限公司鑑定在案，有該公司94年7 月22日KＺ000000000000號
    濫用藥物尿液檢驗報告1 紙在卷可佐。此外扣案疑似海洛因
    之白色粉末1 包（淨重0.08公克，包裝重0.20公克），經鑑
    定後，確含海洛因成分，有法務部調查局94年8 月15日科調
    壹字第220020730 號鑑定通知書1 紙存卷足參。是被告上開
    自白與事實相符，事證明確，其犯行堪予認定，應依法論科
    。
四、海洛因及甲基安非他命分別為毒品危害防制條例第2 條第2
    項第1 款、第2 款所規定之第一級毒品及第二級毒品，是核
    被告乙○○所為，係犯毒品危害防制條例第10條第1 項、第
    2 項之施用第一級毒品、第二級毒品罪。其施用第一級、第
    二級毒品前後持有毒品之低度行為，為其施用毒品之高度行
    為所吸收，不另論罪。被告先後多次施用第一級毒品之犯行
    ，時間緊接，方法相同，所犯係構成要件相同之罪名，顯係
    基於概括犯意反覆為之，應依刑法第56條連續犯規定論以一
    罪，並加重其刑。被告前因毒品危害防制條例案件，經本院
    90年度訴字2514號判處有期徒刑8 月確定，於92年9 月1 日
    縮刑期滿執行完畢，其於有期徒刑執行完畢後，5 年以內再
    犯本件有期徒刑以上之罪，為累犯，均應依刑法第47條之規
    定，加重其刑，並依刑法第70條之規定，遞加重之。臺灣高
    雄地方法院檢察署檢察官94年度毒偵字第7958號移送併辦關
    於施用第一級毒品部分，與本案為裁判上一罪之連續犯關係
    ，檢察官就犯罪事實一部起訴，依刑事訴訟法第276 條規定
    ，其效力及於全部，法院自有權一併審理，附此敘明。又被
    告所犯上開二罪，犯意各別，行為互殊，應予分論併罰。爰
    被告前因毒品危害防制案件，經強制戒治執行完畢，且於91
    年及94年間因施用毒品，分別經本院判處有期徒刑確定，猶
    不思徹底戒絕毒品，再次施用毒品，顯見其戒毒意志不堅，
    惟念犯後坦承犯行，且其施用毒品僅自戕一己之身體健康，
    尚未對他人造成危害等一切情狀，量處如主文所示之刑，並
    定其應執行之刑。至扣案之疑似海洛因白色粉末1 包（不含
    包裝重，淨重0.08公克）屬第一級毒品海洛因，有如前述，
    應依毒品危害防制條例第18條第1 項前段之規定，宣告沒收
    併銷燬之，併此敘明。又盛裝上開海洛因之空包裝袋1 只，
    因已經法務部調查局就之與盛裝之第一級毒品海洛因分別鑑
    析其重量，應可視為與第一級毒品分離之物，然該包裝袋，
    係被告為施用毒品時用以保存且便於攜帶毒品之用，且為被
    告所有，業據被告供述明確（見高雄市政府警察局小港分局
    刑案偵查卷宗調查詢問筆錄），應認係供其犯本件施用毒品
    罪所用，爰依刑法第38條第2 項之規定，併予宣告沒收。此
    外，送驗耗損之毒品，既已滅失，即無庸併予宣告沒收銷燬
    ，附此敘明。
五、併辦意旨另認被告於94年7 月5 日下午3 時25分回溯24小時
    內，在高雄縣林園鄉○○路海邊施用第二級毒品甲基安非他
    命。惟查，被告否認併辦意旨所指施用第二級毒品甲基安非
    他命之犯行，且其於94年7 月5 日當日採尿鑑定之結果，亦
    未呈甲基安非他命陽性反應，是併辦意旨所述被告施用第二
    級毒品犯行部分，即屬不能證明，與起訴部分不生連續犯裁
    判上一罪關係，此併辦部分自應退回檢察官另行處理，附此
    敘明。
據上論斷，應依刑事訴訟法第273 條之1 第1 項、第299 條第1
項前段，毒品危害防制條例第10條第1 項、第2 項、第18條第1
項前段，刑法第56條、第47條、第51條第5 款、第11條、第38條
第1 項第2 款，判決如主文。
本案經檢察官甲○○到庭執行職務。
中　　華　　民　　國　　94　　年　　11　　月　　16　　日
                  刑事第一庭    法　官  陳宛榆
以上正本證明與原本無異。
如不服本判決，應於判決送達後10日內，向本院提出上訴狀。
中　　華　　民　　國　　94　　年　　11　　月　　16　　日
                                書記官  劉企萍
附錄法條
毒品危害防制條例第10條
施用第一級毒品者，處 6 月以上 5 年以下有期徒刑。
施用第二級毒品者，處 3 年以下有期徒刑。
